【裁判字號】    90,重訴,17
【裁判日期】    901211
【裁判案由】    違反毒品危害防制條例
【裁判全文】
臺灣屏東地方法院刑事判決                            九十年度重訴字第一七號
    公  訴  人  臺灣屏東地方法院檢察署檢察官
    被      告  甲○○
    選任辯護人  鍾治漢
右被告因違反毒品危害防制條例案件，經檢察官提起公訴（九十年度偵字第五九三三
、第六一七一號），本院判決如左：
     主  文
甲○○共同販賣第一級毒品，處無期徒刑，褫奪公權終身。
扣案之海洛因磚拾陸塊，純質淨重伍仟伍佰陸拾壹點玖柒公克，沒收銷燬之。
     事  實
一、甲○○明知海洛因係屬第一級毒品，竟與年籍不詳之林文郎、何姓、江姓及梁姓
    男子 (另由檢察官簽分偵辦)，共同基於販賣第一級毒品海洛因之犯意聯絡，五
    人共同集資，推由林文郎向泰國毒梟購買十六塊海洛因磚，再由甲○○於民國九
    十年九月十五日，以翊翎企業有限公司名義，自泰國進口榴槤，將海洛因磚塊藏
    置於榴槤盒內，並委託不知情之臺灣快桅船務代理股份有限公司自泰國運送至高
    雄港，擬交由何姓男子販售後，以出資比例朋分。嗣經警調人員持搜索票循線於
    高雄港七十六號集中查驗區，在編號ＭＷＣＵ0000000號貨櫃中，自標有
    太祖標誌之榴槤盒內，查獲夾帶之十六塊海洛因磚塊，另於桃園中正國際機場，
    將欲逃離國境之甲○○拘提到案。
二、案經法務部調查局航業海員調處高雄站及內政警政署保安警第三總隊第一大隊報
    告臺灣屏東地方法院檢察署檢察官偵查起訴。
     理  由
一、訊據被告甲○○對於右揭犯罪事實，皆已坦承不諱，再者，證人即聯慶報關行職
    員吳錦麗亦證述，被告於九十年九月十一、二日時，曾致電要求代為辦理進口榴
    槤之報關手續，ＭＷＣＵ0000000號貨櫃運抵高雄港時，即代為辦理報關
    手續等語無訛，並有進口報單、檢疫證明、提單各、聯慶報關行台灣銀行支票類
    存款戶對帳單等附卷可稽，另扣案之十六塊海洛因磚，經送法務部調查局鑑定，
    結果純質淨重為五五六一‧九七公克，有該局九十年陸 (0)0000000
    0號鑑定通知書在卷為憑，此外，復有照片八張足資參佐，被告自白核與事實相
    符，其罪犯堪予認定。
二、查海洛因係毒品危害防制條例第二條第二項第一款所稱之第一級毒品，不得持有
    、販賣，又所謂販賣者，只要有販入行為即已足，並不以實際售出為必要，亦即
    不以購入後復行賣出為必要，如以營利為目的購入或賣出，有一於此，犯罪即已
    完成 (司法院第四○七七號解釋、最高法院二十五年非字第一二三號判例可資參
    照)，被告甲○○既以營利之目的，購入第一級毒品，核其所為，係犯毒品危害
    防制條例第四條第一項之罪。其持有第一級毒品之行為，已為販賣之行為所吸收
    ，不另論罪。又海洛因為懲治走私條例公告管制物品項目及其數額甲項第四款所
    列之管制進出口物品，被告既知悉進口之榴槤貨櫃中，夾藏海洛因，仍委由不知
    情之船務公司運送毒品進口，核其所為，係犯懲治走私條例第二條第一項之私運
    管制物品進口罪。被告與林文郎、何姓、江姓、梁姓男子間，就上開犯行有犯意
    聯絡、行為分擔，皆為共同正犯。被告私運海洛因進口之目的，在俟機販賣，所
    犯上開二罪間有方法結果之牽連關係，應從一重之毒品危害防制條例第四條第一
    項販賣第一級毒品罪論處。公訴意旨雖漏未論及被告另犯懲治走私條例之罪，然
    已於起訴書中述及該部分之事實，本院自得加以審判，併此敘明。爰審酌被告販
    賣之毒品海洛因，數量龐大，若銷售至市面，將戕害無數國人身心，且連帶將引
    發各種犯罪之社會治安問題，惟姑念被告尚無前科，有卷附被告全國前案紀錄表
    可按，其因一時為利所獲而犯重法，且犯後已坦承犯行，並深知悔悟等一切情狀
    ，量處如主文所示之刑，並依刑法第三十七條第一項規定，諭知褫奪公權終身。
    扣案之海洛因，純質淨重五五六一‧九七公克，應依毒品危害防制條例第十八條
    第一項前段，沒收銷燬之。
三、又公訴意旨另以：甲○○與年籍不詳之林文郎、何姓男子，共同基於運輸及販賣
    第一級毒品海洛因之概括犯意，分別自九十年四月中旬，及同年八月十四日，推
    由甲○○以翊翎企業有限公司名義，自泰國進口榴槤，將海洛因磚塊藏於榴槤盒
    內，每塊重約三百七十五公克，第一次輸入量為一塊半，第二次數量為三塊，均
    由林文郎取出，再交由何姓男子販售，甲○○從中以每塊新台幣十萬元獲得運輸
    利益，共得四十五萬元，因認被告甲○○涉犯毒品危害防制條例第四條第一項之
    罪嫌，與前揭論罪科刑部分，有連續犯之關係。
四、公訴人認被告涉犯上開罪嫌，無非以被告之自白、卷附九十年八月份進口報單、
    聯慶報關行台灣銀行支票類存款戶對帳單等資為論據。訊據被告固坦承於九十年
    四月中旬，及同年八月十四日，林文郎曾將海洛因夾藏於榴槤貨櫃中，走私進口
    來台，惟辯稱：第一次及第二次，我都沒有看到毒品，他們是託我帶水果回台灣
    ，再將毒品夾藏在貨櫃裡面，走私進來，當時我並不知道他們將毒品夾藏在裡面
    ，第三次我才看到毒品，且林文郎是在泰國裝置第三次要走私之毒品時，才拿給
    我的云云。按犯罪事實應依證據認定之，無證據不得推定其犯罪事實。又被告之
    自白，不得作為有罪判決之唯一證據，仍應調查其他必要之證據，以察其是否與
    事實相符。刑事訴訟法第一百五十四條、第一百五十六條第二項分別定有明文。
    經查：被告甲○○於調查局時，固坦承前二次走私海洛因時，均係其與林文郎合
    資等語，惟被告於本院審理中已否認上情，且依卷附之進口報單及台灣銀行支票
    類存款戶對帳單，僅能證明被告於九十年八月十四日，曾自泰國進口榴槤，並無
    法據此而推論被告有走私海洛因之犯行，至於九十年四月間走私海洛因時，依被
    告所供，辦理報關等手續均由林文郎負責，顯見被告此部分之犯行，除其於調查
    局之自白外，並查無其他證據足資參佐，依上說明，公訴人之所認尚有未洽，惟
    公訴意旨認此部分與前揭論罪科刑之罪間，有連續犯之關係，屬裁判上一罪，爰
    不另為無罪之諭知，附此敘明。
據上論斷，應依刑事訴訟法第二百九十九條第一項前段、毒品危害防制條例第四條第
一項、第十八條第一項、懲治走私條例第二條第一項、刑法第十一條、第二十八條、
第五十五條、第三十七條第一項，判決如主文。
本案經檢察官張啟聰到庭執行職務
中      華      民      國      九十      年     十二     月    十一    日
                                      臺灣屏東地方法院刑事第一庭
                                          法  官  包梅真
右判決正本證明與原本無異。
對於本判決如有不服應於收受送達後十日內向本院提出上訴書狀上訴於台灣高等法院
高雄分院並按他造當事人之人數附具繕本。
                                          書記官  蔡進吉
中      華      民      國      九十      年      十二    月    十四    日
毒品危害防制條例第四條第一項
製造、運輸、販賣第一級毒品者，處死刑或無期徒刑；處無期徒刑者，得
併科新台幣一千萬元以下罰金。


司法院資訊處製作；財團法人民間司法改革基金會備份。
